# 与资产相关的政府补助和固定资产加速折旧对递延项目的确认问题

提问人：yuanyang75 时间：2019-11-25 06:30:11
陈老师您好，请教您一个问题
我公司收到政府补助 200 万元，全额用于购买设备，会计上对该设备按年限平均法计提折旧。形成固定资产的当年享受固定资产加速折旧政策一次性扣除。那么对政府补助收入和固定资产加速折旧两个纳税调整事项分别确认递延所得税资产和负债？还是说因为税法上已一次性扣除，对前述两个纳税调整事项均不用进行会计确认？？谢谢。

回答人：chenyiwei
这两个事项（政府补助和资产折旧）无论在会计上还是税务上都应作为两个独立事项分别进行会计和税务处理，因此应分别确认递延所得税资产和负债。在期末编制报表时，如果符合《讲解 2010 》第十九章中提到的递延所得税资产/负债按净额抵销列报的条件，则可以抵销列报。